臺灣桃園地方法院民事裁定
111年度亡字第29號
聲  請  人  郭清守  
相  對  人  郭威辰    失蹤前籍設：住桃園市中壢區龍岡路三

上列聲請人間請求宣告死亡事件，本院裁定如下：
    主      文
准對失蹤人郭威辰（男，民國00年00月00日出生，身分證統一編
號：Z000000000號，失蹤前籍設：桃園市○○市○○路○段000巷00號
）為宣告死亡之公示催告。
聲請人應於收受本裁定之日起二十日內，將本裁定登載於公報、
新聞紙或其他相類之傳播工具。
該失蹤人應於本公示催告最後揭示於法院公告處、資訊網路及其
他適當處所之翌日起柒個月內，向本院陳報現尚生存，如不陳報
，本院將宣告其為死亡。
無論何人，凡知該失蹤人之生死者，均應於上開期間內，將其所
知之事實，陳報本院。
    理      由
一、按失蹤人失蹤滿七年後，法院得因利害關係人或檢察官之聲
    請，為死亡之宣告。失蹤人為八十歲以上者，得於失蹤滿三
    年後，為死亡之宣告，民法第8條第1項、第2項分別定有明
    文。按法院准許宣告死亡之聲請者，應公示催告。公示催告
    ，應記載下列各款事項：一、失蹤人應於期間內陳報其生存
    ，如不陳報，即應受死亡之宣告。二、凡知失蹤人之生死者
    ，應於期間內將其所知陳報法院，家事事件法第156條第1項
    第1款及第2款分別定有明文。宣告死亡之公示催告應公告之
    ；公告應揭示於法院公告處、資訊網路及其他適當處所，法
    院認為必要時，並得命登載於公報或新聞紙，或用其他方法
    公告之；陳報期間，自揭示之日起，應有六個月以上，亦有
    家事事件法第156條第3項準用第130條第3項至第5項規定可
    參。
二、聲請意旨略以：聲請人為相對人即失蹤人郭威辰之伯父，本
    件相對人係民國00年00月00日生，現年41歲，原設籍桃園市
    ○○市○○路0段000巷00號，相對人自76年9月7日於嘉義縣中埔
    鄉山區因山洪爆發而沖失，生死不明迄今已逾35年，是聲請
    人基於利害關係人之地位，爰依法聲請准對相對人即失蹤人
    為宣示死亡之公示催告等語。
三、經查，聲請人主張上揭事實，業據聲請人到庭陳述綦詳，並
    提出戶籍謄本為證，復經本院依職權調取相對人之勞、健保
    投保紀錄及104年至110年之稅務電子閘門財產所得調件明細
    表，均查無任何相對人近年之勞、健保投保紀錄及財產所得
    資料，是聲請人主張失蹤人郭威辰76年9月7日因山洪爆發而
    沖失，迄今生死不明，音訊全無，自堪信為真實。
四、綜上，相對人69年11月12日生失蹤時13歲，迄今既已逾7年
    ，是以聲請人聲請對相對人為死亡宣告前之公示催告，於法
    有據，應予准許，並依法諭知聲請人應於收受本裁定之日起
    20日之限期內，將本裁定登載於公報、新聞紙或其他相類之
    傳播工具。本件既經准許對相對人為死亡宣告之公示催告，
    本院自應依上揭規定，將本公示催告揭示於法院公告處、資
    訊網路及其他適當處所，並定陳報期間為7個月，爰分別裁
    定如主文所示。
五、依家事事件法第156條第3項、第130條第3項、第4項，裁定
    如主文。
中　　華　　民　　國　　111 　年　　8 　　月　　17　　日
                   家事法庭     法  官　謝伊婷
以上正本係照原本作成。
如對本裁定抗告須於裁定送達後10日內向本院提出抗告狀。
中　　華　　民　　國　　111 　年　　8 　　月　　18　　日
                                書記官　温菀淳